Inventaris van het archief van de Nederlandse Bezittingen ter Kuste van Guinea, 1658-1872
Nationaal Archief, Den Haag
- Tijdperk1816 - 1872, B
  - Archief van den Gouverneur-generaal (1816), Commandeur (1920), Gouverneur(1838)., I
    - Minuten van uitgaande stukken naar de buitenforten en aan diversen (voornamelijk ter Kuste)., 1857 - 1863.; 605-612; 1 pak en 7 banden.
      - 1859, 608
      - 1860, 609
      - 1861, 610
      - 1862, 611
      - 1863, 612
    - Ingekomen stukken van- en minuten van uitgaande stukken naar de buitenforten en aan diversen (voornamelijk ter Kuste)., 1864 - 1865.; 613-619; 7 pakken.
      - Buitenforten eerste halfjaar.1864, 613
      - Buitenforten tweede halfjaar.1864, 614
      - Diversen.1864, 615
      - Periodieke stukken.1864, 616
      - Buitenforten.1865, 617
      - Diversen.1865, 618
      - Periodieke stukken.1865, 619
    - Ingekomen stukken van- en minuten van uitgaande stukken naar de buitenforten, de Engelsche bezittingen en aan diversen (voornamelijk ter Kuste)., 1866 - 1867.; 620-629; 10 pakken.
      - 1866 Jan. - April, 620
      - 1866 Mei - Aug., 621
      - 1866 Sept. - Dec., 622
      - Periodieke stukken eerste halfjaar.1866, 623
      - Periodieke stukken tweede halfjaar.1866, 624
      - 1867 Jan. - April, 625
      - 1867 Mei - Aug., 626
      - 1867 Sept. - Dec., 627
      - Periodieke stukken eerste halfjaar.1867, 628
      - Periodieke stukken tweede halfjaar.1867., 629
    - Ingekomen stukken van de buitenforten, van de Engelsche bezittingen en van diversen (voornamelijk ter Kuste)., 1868 - 1872.; 630-648; 5 banden en 14 pakken.
      - 1868Chama., 630; (band)
      - 1868Sacconde., 631; (band)
      - 1868Boutry., 632; (band)
      - 1868Dixcove., 633; (band)
      - 1868Axim., 634; (band)
      - 1868Behien., 635
      - 1868Diversen., 636
      - 1868Periodieke stukken., 637
      - 1869 Jan. - April, 638
      - 1869 Mei - Aug., 639
      - 1869 Sept. - Dec.. Doos 1, 640A
      - 1869 Sept. - Dec.. Doos 2., 640B
      - 1869Diversen., 641
      - 1870 Jan. - April, 642
      - 1870 Mei - Aug., 643
      - 1870 Sept. - Dec, 644
      - 1871 Jan. - April, 645
      - 1871 Mei - Aug, 646
      - 1871 Sept - Dec., 647
      - 1872 Jan. - April, 648
    - Minuten van uitgaande stukken naar de buitenforten, de Engelsche bezittingen en aan diversen (voornamelijk ter Kuste)., 1868 - 1872.; 649-657; 9 banden.
      - 1868 eerste halfjaar, 649
      - 1868 tweede halfjaar, 650
      - 1869 eerste halfjaar, 651
      - 1869 tweede halfjaar, 652
      - 1870 eerste halfjaar, 653
      - 1870 tweede halfjaar, 654
      - 1871 eerste halfjaar, 655
      - 1871 tweede halfjaar, 656
      - 1872 Jan. - April, 657
    - Ingekomen stukken van - en minuten van uitgaande stukken naar de Engelsche bezittingen ter Kuste., 1816 - 1829.; 658-667; 10 banden.
      - 1816 - 1817, 658
      - 1818 - 1819, 659
      - 1820 - 1821, 660
      - 1822, 661
      - 1823, 662
      - 1824, 663
      - 1825 - 1826, 664
      - 1827, 665
      - 1828, 666
      - 1829, 667
    - Ingekomen stukken van de Engelsche bezittingen ter Kuste., 1830 - 1861.; 668-698; 31 banden.
      - 1830, 668
      - 1831, 669
      - 1832 - 1833 April, 670
      - 1833 Mei - Dec., 671
      - 1834, 672
      - 1835, 673
      - 1836 - 1837, 674
      - 1838, 675
      - 1839, 676
      - 1840, 677
      - 1841, 678
      - 1842, 679
      - 1843, 680
      - 1844, 681
      - 1845, 682
      - 1846, 683
      - 1847, 684
      - 1848, 685
      - 1849, 686
      - 1850, 687
      - 1851, 688
      - 1852, 689
      - 1853, 690
      - 1854, 691
      - 1855, 692
      - 1856, 693
      - 1857, 694
      - 1858, 695
      - 1859, 696
      - 1860, 697
      - 1861, 698
    - Register van uitgaande stukken naar de Engelsche bezittingen ter Kuste., 1834 - 1858.; 699-704; 6 deelen.
      - 1834 Juni 18 - 1838 Nov. 19, 699
      - 1838 Nov. 19 - 1844 Mei 16, 700
      - 1844 Mei 20 - 1846 Dec 15, 701
      - 1847 Jan 11 - 1851 Oct. 29, 702
      - 1851 Oct 29 - 1853 Nov 2, 703
      - 1853 Nov 10 - 1858 Dec 20, 704
    - Minuten van uitgaande stukken naar de Engelsche bezittingen ter Kuste., 1857 - 1861.; 705-709; 5 banden.
      - 1857 Mei - Dec., 705
      - 1858, 706
      - 1859, 707
      - 1860, 708
      - 1861, 709
    - Ingekomen stukken van - en minuten van uitgaande stukken naar de Engelsche bezittingen ter Kuste., 1862 - 1865.; 710-713; 1 band en 3 pakken.
      - 1862(band)., 710
      - 1863, 711
      - 1864, 712
      - 1865, 713
    - Minuten van Kabinetsmissiven aan het department van Koloniën., 1817.; 714; 1 band.
    - Register van kabinetsmissiven aan het departement van Koloniën., 1842 Jan. - 1857 Febr.; 715; 1 deel.
    - Minuten van Kabinetsbesluiten en ingekomen Kabinetsstukken., 1857 - 1871.; 716-726; 11 banden.
      - 1857 - 1861, 716
      - 1862, 717
      - 1863, 718
      - 1864, 719
      - 1865, 720
      - 1866, 721
      - 1867, 722
      - 1868, 723
      - 1869, 724
      - 1870, 725
      - 1871 Jan. - Nov., 726
    - Stukken betreffende Kabinetszaken., 1856 - 1869.; 727; 22 dosssiers in 1 pak.
    - Kabinetscorrespondentie met de Engelsche bezittingen ter Kuste., 1859 - 1871.; 728; 1 pak.
    - Stukken voornamelijk betreffende Kabinetszaken., 1861 - 1871.; 729; 1 pak.
    - Ingekomen Kabinetsstukken van het departement van Koloniën., 1868 - 1872.; 730; 1 pak.
    - Ingekomen Kabinetsstukken van Nederlandsche en Engelsche functionarissen en van diversen ter Kuste., 1871 Nov. - 1872 April.; 731; 1 pak.
    - Agenda der correspondentie met het department van Koloniën., 1838 - 1856.; 732-733; 2 deelen.
      - {Ingekomen stukken. 1838 - 1847, {Uitgaande stukken. 1838 - 1848 April 4; 732
      - {Ingekomen stukken. 1848 - 1856, {Uitgaande stukken. 1848 April 23 - 1855; 733
    - Agenda van ingekomen missiven van het departement van Koloniën met daarop genomen beschikkingen, en van uitgaande brieven aan het departement van Koloniën, niet dienend tot antwoord op missiven., 1840 - 1849.; 734; 1 omslag.
    - Agenda van ingekomen sukken van de buitenposten en van diversen (voornameljik ter Kuste)., 1848 - 1854.; 735; 1 deel
    - Agenda van ingekomen stukken met daarop genomen beschikkingen., 1858 - 1869.; 736-754; 18 deelen.
      - 1858, 736
      - 1858, 737
      - 1858, 738
      - 1859, 739
      - 1859, 740
      - 1860, 741
      - 1860, 742
      - 1861, 743
      - 1862, 744
      - 1863, 745
      - 1864, 746
      - 1865, 747
      - 1866, 748
      - 1867, 749
      - 1868 Jan. - Febr.22, 750
      - 1868 Febr. 22 - Mei 28, 751
      - 1868 Mei 28 - Oct. 14, 752
      - 1868 Oct. 15 - 1869 Mrt. 18, 753
      - 1869 Maart 19 - Dec., 754
    - Agenda van openbare besluiten., 1862 - 1869.; 755-756; 2 deelen
      - 1862 - 1866, 755
      - 1867 - 1869, 756
    - Agenda van uitgaande stukken naar de buitenforten en aan diversen (voornamelijk ter Kuste)., 1863 - 1869; 757-760; 4 deelen.
      - 1863 - 1866, 757
      - 1867, 758
      - 1868 Jan. - Aug., 759
      - 1868 Sept. - 1869 Dec., 760
    - Agenda van openbare besluiten, van uitgaande stukken aan - en van ingekomen stukken van de buitenforten en diversen (voornamelijk ter Kuste)., 1870 - 1872; 761-763; 3 deelen.
      - 1870, 761
      - 1871, 762
      - 1872, 763
    - Agenda van ingekomen stukken van het departement van Koloniën., 1871 Nov. - 1872 April.; 764; 1 deel
    - Agenda van Kabinetsbesluiten en uitgaande Kabinetsbrieven., 1858 - 1871.; 765-766; 2 deelen
      - 1858 Juli - 1870 Juni 3, 765
      - 1870 Juni 7 - 1871 November, 766
    - Agenda der ingekomen en uitgaande Kabinetsstukken., 1871 Nov. - 1872 April.; 767; 1 deel
    - Lijsten van openbare sukken, aan het departement van Koloniën gezonden., 1862 - 1865.; 768; 1 pak
    - Ingekomen stukken van den Raad van Koophandel ter Kuste., 1830 - 1835.; 769; 1 band
    - Memorandum van den Generaal-majoor Commissaris des Konings, ter Kuste voor den Commandeur a.i., 1837 Januari 5.; 770; 1 stuk.
    - Besluit van den Generaal-majoor Commissaris des Konings tijdelijk opperbevelhebber van de zee- en landmacht op de Westkust van Afrika, houdende beschikkingen betreffende den overgan de administratie aan het nieuw aangestelde koloniale gouvernement ter Kuste van Guinea., 1838 Juni 2.; 771; 1 stuk
    - Ingekomen stukken van den Agent voor de werving te Comassie., 1837 - 1841.; 772-773; 2 banden
      - 1837 April - 1838 Juni, 772
      - 1838 Juli - 1841 Dec., 773
    - Contracten met de negerbevolking., 1833 - 1849; 774; 1 omslag
    - Register van contracten met de negerbevolking. 1844-1849 en minuut-aanstellingen en contracten. 1850-1866., 775; 1 deel
      Met tafel. - Bijgevoegd is een contract van de afdeeling Dixcove. 1868.
    - Notulen der verhandelingen met de negerregeering., 1858 Maart - 1866 Maart.; 776; 1 deel
    - Journaal der stelselmatige goudwassching-delving te Dabokrom., 1845 Jan. - 1846 Maart.; 777; 1 deel
    - Journaal der tweede stelselmatige goudwassching-delving te Dabokrom., 1847 Nov. - 1849 Dec.; 778; 1 pak.
    - Register van uitgaande brieven naar de goudwassching-delving te Dabokrom., 1845 Febr. - 1847 April.; 779; 1 deel
    - Kassaboek der goudwassching-delving te Dabokrom., 1845 - 1850.; 780-781; 2 deelen
      - 1845 Jan - 1846 Maart, 780
      - 1846 April - 1850 Juni, 781
    - Comptabele bescheiden betreffende de goudwassching-delving te Dabodrom., 1846 - 1846; 782; 1 pak
    - Copie-kasboek van de wervingskassa der Oostindische troepen., 1885 - 1837.; 783; 1 deel
    - Stukken betreffende detachementen Afrikaansche militairen, die van uit Nederland naar de Kust zijn overgevoerd., 1844 - 1846.; 784; 1 dossier
    - Akten van aflegging van ambtseeden., 1838 - 1871.; 785-786; 2 deelen
      - 1838 - 1869 Oct., 785
      - 1869 Nov. - 1871, 786
    - Gouvernementsorders voor burgerlijke ambtenaren en militairen., 1862 - 1872.; 787-788; 2 deelen
      - 1862 - 1869, 787
      - 1870 - 1872, 788
    - Process-verbaal der bestuursoverneming door den gouverneur. a.i. Derx, met inventarissen van de goederen ter Kuste., 1846.; 789; 1 band
    - Inventarissen van materialen en landsgoederen, aanwezig op de forten en in derzelven magazijnen, opgemaakt., 1857 - 1872.; 790; 1 pak
    - Comptabele bescheiden., 1857 - 1862.; 791; 1 pak
    - Gegrootingen van ontvangsten en uitgaven voor de jaren., 1862 - 1869.; 792; 1 pak
    - Staten van in- en uitvoer., 1858 - 1865.; 793; 1 pak
    - Processen-verbaal van gestorte en gelichte gelden ter generale geldkamer., 1866 - 1872.; 794; 1 band
    - Register van balansen van boedels van ter Kuste overledenen., 1826 - 1847.; 795; 1 deel
    - Stukken betreffende boedels van ter kuste overledenen., 1817 - 1839.; 796; 1 pak
  - Archieven van den Grooten Raad (1816), van den Raad (1820), van den Kolonialen Raad en de Rechtbank (1848)., II
    Volgens art. 24 zijner instructie was de Gouverneur-generaal gehouden in zaken van aangelegenheid den Grooten Raad te convooeeren, die bestaan zou uit alle ambtenaren tot den rang van eersten resident ingesloten. In zaken van minder belang zou hij alleen raad houden met den contrarolleur de financiën en magazijnen, den inspecteur der gebouwen en den secretaris-kassier. De Gouverneur-generaal zou zoowel in den Grooten Raad als in den Kleinen Raad presideeren en zorg dragen, dat de notulen van beider vergaderingen in een apart verbaal werden ingeschreven.
    De installatie van den Grooten Raad had of 11 Maart 1816 plaats.
    Ingevolge het Koninklijk besluit van 1 November 1819 no, 32 bepalend de nieuwe inrichting der administratie van de etablissementen ter Kuste van Guinea, kwam de onderscheiding in Grooten, en Kleinen Raad te vervallen.Art 12 van dit besluit schreef voor, dat de Raad bestaan uit den Commandeur, den boekhouder als vice-president, 2 residenten en den chirurgijn-majoor; de nieuwe regeling werd in de vergadering van den Grooten Raad van 17 April 1820 ter kennis van de leden gebracht.
    Krachtens het Reglement van bestuur voor de Nederlandsche bezittingen ter Kuste van Guinea, vastgesteld bij Koninklijk besluit van 2 Juli 1847 no. 52, kwamen in plaats van den Raad twee lichamen: de Koloniale Raad en de Rechtbank te Sint George d'Elmina. Volgens art. 2 van het Reglement zou de Koloniale Raad samengesteld zijn uit den Gouverneur, den boekhouder-oficier van justitie, den hoofdingenieur der mijnen, den oudsten in rang aanwezigen officier van het garnizoen, benevens twee leden, uit de tingezetence, te kiezen door den Gouverneur onder nadere goedkeuring des Konings. Artikel 4 legde den Gouverneur de verpliching op, het gevoelen van den Raad in te winnen, zoo dikwerf er algemeene bepalingen uitgevaardigd of belangrijke maatregelen genomen moesten worden; de besligging bleef echter aan den Gouverneur.
    Tusschen de samenstelling van den Kolonialen Raad en de Rechtbank bestond slechts dit verschil, dat in de Rechtbank ooknog zitting had de oudste in rang aanwezige resident.
    Behalve de rechtspraak was aan de Rechtbank bovendien opgedragen het toezicht op de afdoening van boedels van ab intestato overleden Europeanen en daarmede gelijkgestelde prsonen (art. 21).
    Bij gouvernementsbesluit van 10 December 1847 werden de door den Gouverneur aan te wijzen leden van Koloniale Raad en Rechtbank benoemd; beide colleges hielden in Februari 1848 hunne eerste bijbekomst.
    - Minuut-notulen met bijlagen der vergaderingen van den Grooten Raad. 1816-1820 en van den Raad. 1820-1833., 796A-807; 11 banden
      - 1816, 796A
      - 1817, 797
      - 1819, 798
      - 1820, 799
      - 1821, 800
      - 1822, 801
      - 1823 - 1824, 802
      - 1825, 803
      - 1826 - 1827, 804
      - 1828, 805
      - 1829 - 1831, 806
      - 1832 - 1833, 807
    - Minuut-notulen der buitengewone vergadering van den Raad op 1 December 1836., 808; 1 stuk
    - Minuut-notulen der vergaderingen van den Raad, met processtukken., 1838 - 1847; 809; 1 pak
    - Register van notulen en, sedert 1857 Mei, minuut-notulen der vergaderingen van den Kolonialen Raad en der zittingen van de Rechtbank., 1848 - 1872; 810-813; 4 deelen
      - {Rechtbank. 1848 Feb. - 1860 Aug., {Raad. 1848 Feb. - 1859 Jan.; 810
      - {Rechtbank. 1860 Sept. - 1864 Maart, {Raad. 1861 Jan. - 1864 Juni; 811
      - {Rechtbank. 1864 April - 1868 Dec., {Raad. 1865 Juli - 1869 Jan.; 812
      - {Rechtbank. 1869 Febr. - 1872 Maart, {Raad. 1870 Nov. - 1872 April; 813
    - Minuut-notulen der vergaderingen van den Kolonialen Raad en der zittingen van de Rechtbank met processtukken., 1848 - 1872.; 814-823; 10 pakken
      - 1848 - 1856, 814
      - 1857 - 1858, 815
      - 1859 - 1860, 816
      - 1861 - 1862, 817
      - 1863, 818
      - 1864 - 1865, 819
      - 1866, 820
      - 1867, 821
      - 1868 - 1869, 822
      - 1870 - 1872, 823
    - Rekening-en-verantwoordingen van curatoren in boedels., 1859 - 1872.; 824; 1 deel
    - Rekening-en-verantwoordingen van curatoren in boedels, met bijlagen., 1848 - 1872.; 825-827; 3 pakken
      - 1848 - 1854, 825
      - 1855 - 1857, 826
      - 1860 - 1872, 827
    - Tafel van overledenen ter Kuste van Guinea met aanteekening hunner kwaliteit, geboorteplaats, uiterste wilsbeschikking en afwikkeling der boedels sedert 1802; aangelegd 1839 en vervolgd tot 1872., 828; 1 deel
  - Archief van den Contrarolleur der financiën en magazijnen-fiscaal (1816), van den Boekhouder-fiscaal-secretaris-kassier (1820), van den Boekhouder-officier van justitie-secretaris-kassier (1847)., III
    Volgens de tabel der personeele organisatie voor 'sRijks bezittingen ter kuste van Guinea, gearresteerd bij Koninklijk besluit van 27 Juli 1815 no. 31, werd het ambt ingesteld van Contrarolleur der financiën en magazijnen. Deze titularis werd tevens aan-gewezen voor de ambten van vice-president en fiscaal, zulks ingevolge de instructie voor den Gouverneur-generaal, welke in art. 25 bepaalde, dat een permanent vice-president zou worden benoemd, die tevens asl publiek aanklager zou fungeeren.
    Het Koninklijk besluit van 1 November 1819 no. 32 houdende bepaling der nieuwe inrichting van de administratie der etablissementen ter Kuste van Guinea, verwing den contrarolleur der financiën-fiscaal door een boekhouder, die tevens de ambten van fiscaal, secretaris en kassier zou vervullen; tegelijk kwam het afzonderlijk ambt van secretaris-kassier te vervallen.
    De combinatie boekhouder-fiscaal-secretaris-kassier, welke in Mei 1820 in werking trad, bleef sindsdien bestaan; de titel fiscaal werk bij de regeling van 1847 vervangen door: officeir van justitie.
    De fiscaal (officier van justitie) trad tevens op als rechterlijk ambtenaar voor kleine zaken; toen in 1862 over de bevoegdheid van den officier van justitie om schuldgeschillen te regeken inlichtingen werden gevraagd door den minister van Koloniën kon de Gouverneur bij kabinetsmissive van 9 Juni 1862 slechts mededeelen, dat deze door het aloude gebruik gewettigd was.
    - Ingekomen stukken., 1817 - 1824; 829-831; 3 banden
      - 1817 - 1818, 829
      - 1819 - 1821, 830
      - 1822 - 1824, 831
    - Register van uitgaande stukken., 1815 - 1823; 832; 1 deel
      Aanvankelijk van den benoemden contrarolleur.
    - Register van uitgaande stukken., 1836; 833; 1 deel
    - Ingekomen stukken en minuten van uitgaande stukken., 1863 - 1864.; 834-835; 2 pakken
      - 1863, 834
      - 1864, 835
    - Concept-begrootingen voor., 1846 - 1855.; 836; 1 pak
      (1921) I.
    - Journaal van ontvang en uitgaaf., 1838 - 1872.; 837-849; 13 deelen
      - 1838 Juli - 1846 Maart, 837
      - 1846 April - 1861 Dec, 838
      - 1862, 839
      - 1863, 840
      - 1864, 841
      - 1865, 842
      - 1866, 843
      - 1867, 844
      - 1868, 845
      - 1869, 846
      - 1870, 847
      - 1871, 848
      - 1872, 849
    - Kladjournaal., 1862 - 1863; 850; 1 deel
    - Grootboek van ontvangsten., 1857 Mei - 1861 December.; 851; 1 deel
    - Grootboek van uitgaven., 1857 - 1861; 852-853; 2 deelen
      - 1857 Juni - 1860 Dec., 852
      - 1861, 853
    - Rekening-courantboek of Grootboek., 1862 - 1872; 854-864; 11 deelen
      - 1862, 854
      - 1863, 855
      - 1864, 856
      - 1865, 857
      - 1866, 858
      - 1867, 859
      - 1868, 860
      - 1869, 861
      - 1870, 862
      - 1871, 863
      - 1872, 864
    - (Groote) Kassaboek., 1816 - 1861.; 865-870; 6 deelen
      - 1816 April - 1824 Dec., 865
      - 1833 April - 1837 Dec., 866
      - 1838 Aug. - 1846 Maart, 867
      - 1846 April - 1857 April, 868
      - 1857 Mei - 1860 Dec., 869
      - 1861, 870
    - Recognitie-kasboek., 1825 - 1844; 871-873; 3 deelen
      - 1825 Jan. - 1833 Maart, 871
      - 1833 April - 1837 Dec, 872
      - 1838 Juli - 1844 Dec, 873
    - Consignatie-kasboek., 1825 - 1837; 874; 1 deel
    - Autorisatieboek tot ontvangsten en uitgaven., 1837 - 1872.; 875-891; 17 deelen
      - 1837 Jan - 1838 Maart, 875
      - 1838 Aug. - 1844 Dec., 876
      - 1845 Jan. - 1847 Dec, 877
      - 1848 Jan. - 1852 Maart, 878
      - 1852 April - 1857 April, 879
      - 1861, 880
      - 1862, 881
      - 1863, 882
      - 1864, 883
      - 1865, 884
      - 1866, 885
      - 1867, 886
      - 1868, 887
      - 1869, 888
      - 1870, 889
      - 1871, 890
      - 1872, 891
    - Register der wissels, getrokken op het ministerie van Koloniën., 1825 - 1872.; 892-898; 7 deelen
      - 1825 Febr. - 1835 Jan., 892
      - 1835 Maart - 1838 Juli, 893
      - 1838 Aug. - 1846 Maart, 894
      - 1846 April - 1852 Dec., 895
      - 1853 Febr. - 1866 Juni, 896
      - 1866 Juli - 1870 Sept. 30, 897
      - 1870 Sept. 30 - 1872 April, 898
    - Register van drie-maandelikjksche staten der financiën., 1833 - 1844.; 899-902; 4 deelen
      - 1833 April - 1863 Maart, 899
      - 1834 April - 1836 Dec, 900
      - 1837 Jan. - Maart, 901
      - 1838 Juli - 1844 Dec, 902
    - Register van ontvangsten en uitgaven in Nederland., 1862 - 1872; 903-912
      - 1862 - 1863, 903
      - 1864, 904
      - 1865, 905
      - 1866, 906
      - 1867, 907
      - 1868, 908
      - 1869, 909
      - 1870, 910
      - 1871, 911
      - 1872, 912
    - Ingekomen rekening-courant met het departement van Koloniën., 1845 - 1855; 913; 1 pak
    - Rekening-courantboeken met diversen., 1838 - 1855.; 914-915; 2 deelen
      - 1838 - 1847, 914
      - 1839 - 1855, 915
    - Rekening-courantboek wegens het Afrikaansch werfdepôt., 1856 - 1867.; 916; 1 deel
    - Rekening-courantboek met diversen en wegens het Afrikaansch werfdepôt., 1866 - 1872.; 917; 1 deel
    - Pasgessen-verbaal van storting en lichting van gelden het en uit de generale geldkamer., 1866 - 1872.; 918; 1 deel
    - "Comptabele bescheiden" (kwitantiën en verdere kasbijlagen)., 1838 - 1878.; 919-951; 32 pakken
      - 1838 - 1840, 919
      - 1841 - 1842, 920
      - 1843, 921
      - 1844, 922
      - 1845, 923
      - 1846, 924
      - 1847, 925
      - 1848, 926
      - 1849, 927
      - 1850, 928
      - 1851, 929
      - 1852, 930
      - 1853, 931
      - 1854, 932
      - 1855, 933
      - 1856, 934
      - 1857, 935
      - 1858, 936
      - 1859, 937
      - 1860, 938
      - 1861, 939
      - 1862, 940
      - 1863, 941
      - 1864, 942
      - 1865, 943
      - 1866, 944
      - 1867, 945
      - 1868, 946
      - 1869, 947
      - 1870, 948
      - 1871, 949
      - 1872, 950
      - (diversen)1870 - 1871, 951
    - Stamboeken van ambtenaren en officieren., 1861 - 1871.; 952-954; 3 deelen
      - 1861 - 1862 Mei, 952
      - 1862 Juni - 1867, 953
      - 1868 - 1871, 954
    - Stamboeken van inlandsche beambten., 1859 - 1871; 955-957; 3 deelen
      - 1859 - 1861, 955
      - 1862 - 1867, 956
      - 1868 - 1871, 957
    - Stamboek van gepensioneerden en gegageerden., 1862; 958; 1 deel
    - Tractementsboek voor ambtenaren., 1838 - 1851; 959-960; 2 deelen
      - 1838 Maart - 1840 Maart, 959
      - 1840 Juli - 1851 Dec., 960
    - Soldijboeken., 1835 - 1838.; 961-962; 2 deelen
      - Burgerlikje beambten., 961
      - Militaire beambten., 962
    - Tractementsrol., 1853 - 1863; 963; 1 deel
    - Verklaringen van ophouding van betaling van traetementen., 1863 - 1872.; 964; 1 deel
    - Betaalslijsten voor onder-officieren en manschappen van het Afrikaansch werfdepôt., 1861 - 1872.; 965; 1 band
    - Stukboek van aanwezige voorraden goud, geldspecie romaals, rhum enz., 1833 - 1855.; 966-968; 3 deelen
      - 1833 April - 1838 Juni, 966
      - 1838 Aug. - 1846 Maart, 967
      - 1846 April - 1855 Dec., 968
    - Factuurboek van uit Nederland ter Kuste ontvangen rijksgoederen., 1815 - 1871.; 969-972; 4 deelen
      - 1815 Sept. - 1853 Aug., 969
      - 1853 Oct. - 1860 Sept., 970
      - 1861 Feb. - 1868 Juli 16, 971
      - 1868 Juli 23 - 1871 Sept., 972
    - Staten van goederen op het fort Sint Anthony te Axim., 1822 - 1830; 973; 1deel
    - Register van door den secretaris geregstreerde stukken., 1839 - 1872; 974-981; 8 deelen
      - 1839 - 1846 Nov. 27, 974
      - 1846 Nov. 30 - 1858 Juni, 975
      - 1853 Sept. - 1859 Juli 11, 976
      - 1859 Juli 16 - 1860 Dec., 977
      - 1861 Jan. - 1862 April 1, 978
      - 1862 April 4 - 1864 Febr. 16, 979
      - 1864 Feb. 20 - 1871 Jan. 12, 980
      - 1871 Jan. 14 - 1872 April, 981
  - Archieven van het Notariaat en van den Burgerlijken stand., IV
    - Archief van het Notariaat., I
      De notarieele practijk ter Kuste was achtereenvolgens aan verschillende ambtenaren opgedragen, die als notaris fungeerden. De notarieele stukken werden als eene afzonderlijke verzameling beschouwd, zoaals blijkt uit het Gouvernementsbesluit van 22 Maart 1872, waarin gesproken wordt van het archief van het notariaat.
      - Minuut-akten., 1816 - 1871; 981A-988; 5 banden en 2 pakken
        - 1816 - 1818, 981A
        - 1819 Jan. - 1821 Nov. 20, 982
        - 1821 Nov. 3 - 1824 Nov., 983
        - 1825 - 1831, 984
        - 1832 Febr. - 1833 Maart, 985
        - 1833 Sept. - 1836 Juni, 986
        - 1839 - 1856, 987; (pak)